【裁判字號】    98,交抗,342
【裁判日期】    980331
【裁判案由】    聲明異議
【裁判全文】
臺灣高等法院臺中分院刑事裁定         98年度交抗字第342號
抗  告  人
即受處分人  甲○○
上列抗告人因違反道路交通管理處罰條例聲明異議案件，不服臺
灣彰化地方法院中華民國98年3月11日所為裁定(98年度交聲字第
197號），提起抗告，本院裁定如下：
    主  文
抗告駁回。
    理  由
一、抗告意旨略以：抗告人即受處分人陳富貴（下稱受處分人）
    之車輛故障時，已把車輛駛至路肩，不影響交通，且在最短
    時間即緊急聯絡拖車拖走，當拖車正欲將故障的車輛拖走時
    ，剛好交通警察到場，受處分人向警員表示車輛故障正由拖
    車拖吊，為何還要開紅單，但警員仍要受處分人在紅單上簽
    名，受處分人不服人而未簽名，交通部公路總局臺中監理所
    彰化監理站（下稱原處分機關)竟以受處分人於92年1月15日
    15 時48分許，因車輛故障停於路肩，而以94年8月31日彰監
    四字第裁00-000000000號違反道路交通事件裁決書裁罰受處
    分人罰鍰新台幣（下同）6000元，並註明罰鍰限於 94年9月
    30日前繳納，逾期不繳納，自94年10月1日起加倍罰鍰為1萬
    2000元，並限於94年10月15日繳納，逾期不繳納，依法移送
    強制執行，顯無理由云云。
二、按受處分人不服道路交通管理處罰條例第 8條主管機關所為
    之處罰，於接到裁決書之翌日起20日內，向管轄地方法院聲
    明異議；交通法庭認聲明異議不合法律上之程式或其異議權
    已經喪失者，應以裁定駁回之，但其不合法律上之程式可補
    正者，應先訂期命為補正，逾期不補正者，即予駁回；道路
    交通管理處罰條例第 87條第1項、道路交通案件處理辦法第
    18條分別定有明文。又按處理違反道路交通管理事件，有關
    文書送達之程序，依行政程序法之規定。送達，於應受送達
    人之住居所、事務所或營業所為之。於應送達處所不獲會晤
    應受送達人時，得將文書付與有辨別事理能力之同居人、受
    僱人或應送達處所之接收郵件人員，違反道路交通管理事件
    統一裁罰基準及處理細則第5條、行政程序法第72條第1項前
    段、第73條第1項分別定有明文。
三、經查，本件原處分機關之上開裁決書已於 94年8月31日送達
    至受處分人之住所，並由有辨別事理能力之同居人即受處分
    人之配偶許芙蓉收受該裁決書，此有受處分人之配偶許芙蓉
    簽收之掛號郵件收件回執影本及全戶戶籍資料查詢結果在卷
    可證，依據行政程序法第73條規定，該裁決書已生送達之效
    力，受處分人若欲對該外決書聲明異議，其期間應自收受裁
    決書之翌日即94年9月1日起算之20日內為之（受處分人住所
    在田中鎮，並應再加計在途期間2日），則其至遲應於94年9
    月22日聲明異議，惟受處分人竟遲至 98年2月16日始行提出
    ，此有蓋有原處分機關收文章之受處分人所提之聲明異議狀
    附卷為憑，顯然已逾聲明異議之法定不變期間，其聲明異議
    不合法律上之程式，且無從補正。原審以受處分人之異議已
    逾期，且無從補正，而駁回其聲明異議，核無違誤，受處分
    人仍執前詞指摘原裁定不當，為無理由，應予駁回。
四、據上論斷，應依道路交通案件處理辦法第26條，刑事訴訟法
    第412條，裁定如主文。
中    華    民    國    98    年    3     月    31    日
            刑事第十庭    審判長法  官  林  照  明
                                法  官  林  欽  章
                                法  官  蔡  名  曜
以上正本證明與原本無異。
不得再抗告。
                                書記官  劉  恒  宏
中    華    民    國    98    年    4     月    3     日


司法院資訊處製作；財團法人民間司法改革基金會備份。
